【裁判字號】    99,訴,252
【裁判日期】    990324
【裁判案由】    妨害風化
【裁判全文】
臺灣臺北地方法院刑事判決               99年度訴字第252號
公  訴  人  臺灣臺北地方法院檢察署檢察官
被      告  甲○○
上列被告因妨害風化案件，經檢察官提起公訴（99年度偵字第25
99號），因被告於準備程序中就被訴事實為有罪之陳述，經本院
合議庭裁定由受命法官獨任進行簡式審判程序，本院判決如下：
    主  文
甲○○意圖使女子與他人為猥褻之行為，而容留以營利，處有期
徒刑肆月，如易科罰金，以新臺幣壹仟元折算壹日。緩刑貳年。
緩刑期間付保護管束，並應於緩刑期間，向指定之政府機關、政
府機構、行政法人、社區或其他符合公益目的之機構或團體提供
壹佰小時之義務勞務。扣案之行動電話貳支、SIM卡參張、帳冊
、客人聯絡名冊各壹本、潤滑劑壹瓶，均沒收。
    犯罪事實
一、甲○○於民國98年6月間分別承租臺北市中山區○○○路○
    段137巷1號4樓之14、之10之套房，竟因經濟困難為圖較高
    之利潤，而在上址意圖使女子與他人為猥褻行為以為營利之
    犯意，以在報紙分類廣告刊登內容為應徵美容師之分類廣告
    ，並自98年6月8日起，以簡訊或以上開廣告藉以招攬不特定
    男客與徵求服務小姐予以媒介，並以雇用容留成年女子在該
    址房間內之方式，以新臺幣（下同）1,800元至2,200元之代
    價，為不特定男客從事手淫（俗稱「半套」）之猥褻行為，
    得款由服務小姐固定收取1,000元充作報酬，餘款悉歸甲○
    ○取得營利，賴以維生。嗣有成年女子張媛自98年12月間起
    受雇於甲○○從事猥褻行為，並由甲○○安排居住、聯繫從
    事性服務事宜，且於99年1月6日下午4時許，以上開方式提
    供年籍姓名均不詳之男客，完成半套之性服務之猥褻行為後
    ，從中分得1,000元；另於同日5時許，甲○○因人手不足，
    要求其友人成年女子許秀勤於上址提供男客林禎勝，完成半
    套之性服務之猥褻行為後，為警循線查獲，並扣得甲○○所
    有，供經營媒介容留女子從事猥褻行為之行動電話2支、SIM
    卡3張、帳冊、客人聯絡名冊各1本、潤滑劑1瓶，及由上址
    不知情之屋主所提供，非甲○○所有之上址鑰匙3支等物，
    而悉上情。
二、案經臺北市政府警察局中山分局報請臺灣臺北地方法院檢察
    署檢察官偵查起訴。
    理  由
一、本件被告甲○○所犯非死刑、無期徒刑、最輕本刑為3年以
    上有期徒刑之罪，或高等法院管轄第一審之案件，被告於本
    院準備程序中，就被訴事實為有罪之陳述，經告以簡式審判
    程序之旨，並聽取檢察官、被告之意見後，本院裁定進行簡
    式審判程序，是本件之證據調查，依刑事訴訟法第273條之2
    規定，不受同法第159條第1項、第161條之2、第161條之3、
    第163條之1及第164條至第170條規定之限制，合先敘明。
二、上揭犯罪事實，業據被告甲○○於偵查、本院審理時均坦承
    不諱，核與證人許秀勤、張媛、林禎勝、乙○○於警詢中所
    述之情節大致相符（見偵字卷第16至25頁），並有臺北市政
    府警察局中山分局搜索扣押筆錄、中山分局中山二派出所扣
    押物品目錄表、查獲照片12張、帳冊及客人聯絡名冊、臺北
    市政府警察局中山分局贓證物品清單等件附卷可按（見偵字
    卷第26至28頁、第30至32頁、第34至37頁、第43至60頁、第
    85頁）。綜此，由上開證人證詞及相關物證等補強證據，足
    認被告之自白核與事實相符，堪以憑信。是本件事證明確，
    被告犯行堪以認定，應予依法論科。
三、核被告所為，係犯刑法第231條第1項之意圖使女子與他人為
    猥褻之行為而容留以營利罪。按刑法第231條規定之引誘行
    為，係指婦女初無與人猥褻之意，因犯人之勸導誘惑始決意
    為之；容留係指收容留置而言，如提供與他人為性交行為之
    場所是；而媒介則係居間仲介之意（最高法院91年度台上字
    第4349號判決意旨參照），兩者雖屬觸犯同一法條，惟罪名
    究有區別；再者容留、媒介在本質上並不完全相同，但如先
    為媒介後而為容留，仍應包括構成一罪，媒介應為容留所吸
    收（最高法院78年度台上字第2186號、80年度台上字第4164
    號判決參照），是被告意圖營利媒介猥褻之低度行為，應為
    意圖營利容留猥褻之高度行為所吸收，不另論罪。復按刑事
    法若干犯罪行為態樣，本質上原具有反覆、延續實行之特徵
    ，立法時既予特別歸類，定為犯罪構成要件之行為要素，則
    行為人基於概括之犯意，在密切接近之一定時、地持續實行
    之複次行為，倘依社會通念，於客觀上認為符合一個反覆、
    延續性之行為觀念者，於刑法評價上，即應僅成立一罪。學
    理上所稱「集合犯」之職業性、營業性或收集性等具有重複
    特質之犯罪均屬之，例如經營、從事業務、收集、販賣、製
    造、散布等行為概念者，至刑法第231條第1項之犯罪，以意
    圖營利為其構成要件要素，而營利者營業牟利，本質上即具
    有反覆性，本件被告自98年6月8日起至99年1月6日期間，在
    密切接近之一定時間及空間內反覆從事媒介容留女子與他人
    為猥褻以營利之行為，具有不斷反覆實施之特性，係屬集合
    犯行為，自仍應論以一罪。（最高法院95年台上字第1079號
    判決、同院95年台上字第3937號判決、同院95年台上字第46
    86號判決、臺灣高等法院97年法律座談會刑事類第10號研討
    結果參照）。爰審酌被告並無其他業經判刑確定之前科紀錄
    ，有臺灣高等法院被告前案紀錄表在卷可稽，所為本件犯行
    行為可訾，兼衡以被告犯罪之動機、目的、手段、所生危害
    ，經營時間非短，及其高職畢業之智識程度（見警詢筆錄之
    記載），暨其犯後坦承之態度、經濟狀況不佳等一切情狀，
    量處如主文所示之刑，並諭知易科罰金之折算標準。末查被
    告前未曾受有期徒刑以上刑之宣告，此有臺灣高等法院被告
    前案紀錄表1份存卷可考，其因一時失慮，且因經濟狀況不
    佳而犯本罪，經此偵、審之教訓，自當知所惕勵，本院綜核
    各情認上開對被告所宣告之刑以暫不執行為適當，故併予宣
    告緩刑2年，又為使被告改過遷善，培養正確生活觀念，爰
    併宣告被告於緩刑期間內付保護管束，且應向檢察官指定之
    政府機關、政府機構、行政法人、社區或其他符合公益目的
    之機構或團體，提供100小時之義務勞務，以勵自新，並觀
    後效。
四、扣案之行動電話2支、SIM卡3張、帳冊、客人聯絡名冊各1本
    、潤滑劑1瓶為被告所有，其中行動電話2支、SIM卡3張、客
    人聯絡名冊各1本，係被告用以聯絡客人或服務小姐所用，
    另帳冊1本則係記載與服務小姐分帳情形，另潤滑劑1瓶則為
    提供服務小姐從事猥褻行為所用，均係犯罪所用之物，爰依
    刑法第38條第1項第2款之規定，併予宣告沒收；至扣案鑰匙
    3支，係該址屋主提供而非甲○○所有之物，業據被告供承
    於卷，且上開等物性質上亦非屬違禁物，爰不為沒收之諭知
    。
據上論斷，應依刑事訴訟法第273條之1第1項、第299條第1項前
段，刑法第231條第1項、第41條第1項前段、第74條第1項第1款
、第2項第5款、第93條第1項第2款、第38條第1項第2款，刑法施
行法第1條之1，判決如主文。
本案經檢察官劉文婷到庭執行職務
中    華    民    國    99    年    3     月    24    日
                  刑事第十庭  法  官  呂煜仁
上正本證明與原本無異。
如不服本判決應於收受送達後10日內向本院提出上訴書狀，並應
敘述具體理由；其未敘述上訴理由者，應於上訴期間屆滿後20日
內向本院補提理由書（均須按他造當事人之人數附繕本）「切勿
逕送上級法院」。告訴人或被害人如對於本判決不服者，應具備
理由請求檢察官上訴，其上訴期間之計算係以檢察官收受判決正
本之日期為準。
                              書記官  曹尚卿
中    華    民    國    99    年    2     月    24    日
論罪科刑條文：
中華民國刑法第231條（圖利使人為性交或猥褻罪）
意圖使男女與他人為性交或猥褻之行為，而引誘、容留或媒介以
營利者，處5年以下有期徒刑，得併科10萬元以下罰金。
以詐術犯之者，亦同。
公務員包庇他人犯前項之罪者，依前項之規定加重其刑至二分之
一。

司法院資訊處製作；財團法人民間司法改革基金會備份。
